臺灣桃園地方法院刑事判決　　　　　　　　　　　　　　九十三年度易更字第一號
　　公　訴　人　臺灣桃園地方法院檢察署檢察官
　　被　　　告　乙○○
右列被告因傷害案件，經臺灣高等法院於中華民國九十二年九月十二日以九十二年度
上訴字第二三八Ｏ號撤銷本院九十二年度易字第三五二號，九十一年四月三十日關於
被告被訴傷害公訴不受理部分第一審判決（原起訴案號：九十一年度偵字第六七一三
號），發回更審，本院判決如左：
    主  文
乙○○傷害人之身體，處拘役貳拾日，如易科罰金，以參佰元折算壹日。
    事  實
一、乙○○與甲○○原係男女朋友關係，二人於民國九十一年三月三日凌晨四時許，
    在桃園縣蘆竹鄉○○○○街路旁，甲○○所有車牌號碼九Ｎ─二二二九號自用小
    客車內，乙○○因與甲○○發生口角，竟基於傷害之犯意，徒手毆打甲○○，致
    甲○○受有臉部、頸部、胸部多處抓傷、左側耳膜外傷性穿孔之傷害。
二、案經甲○○訴由台灣桃園地方法院檢察署檢察官偵查起訴。
    理  由
一、訊據被告乙○○固不否認於右揭時、地與告訴人甲○○發生口角，並有推告訴人
    之事實，惟矢口否認有何傷害之犯行，辯稱：當時告訴人掐住伊的脖子，伊無法
    呼吸，伊才用雙手往告訴人的身上、臉上推，告訴人的傷不是伊造成的云云。經
    查，被告於偵查中自承：「（問：九十一年三月三日打「忠」？）是「忠」掐我
    脖子，我便打他耳光。」、「（問：（提示告訴人照片）均係你於九十一年三月
    三日造成的傷？）抓傷是我所造成。」等語（見九十一年他字第二０八五號卷第
    十五頁），核與證人即告訴人甲○○指訴情節相符（見九十一年偵字第六七一三
    號卷第五二頁、九十一年他字第二０八五號卷第四頁、十三頁、本院九十三年五
    月四日審判筆錄），並有診斷證明書一紙、照片八張附卷足證，是被告於本院審
    理時之辯詞，要屬卸責之詞，應無足採，本件事證明確，被告犯行堪予認定。至
    證人甲○○提出之診斷證明書一紙，其上尚記載證人甲○○有右側耳膜、耳道發
    炎之傷害（此部分之傷害未據起訴），然證人甲○○於本院審理時證述被告是用
    力打其左耳朵一下，及抓、打其胸部等語明確，是證人甲○○右側耳膜、耳道發
    炎之傷害部分，即無從證明為被告傷害所造成，附此敘明。
二、核被告乙○○所為，係犯刑法第二百七十七條第一項之普通傷害罪。爰審酌被告
    犯罪之動機起因於雙方間之感情糾紛、告訴人所受傷勢、手段及犯後態度等一切
    情狀，量處如主文所示之刑，並諭知易科罰金之折算標準。
據上論斷，應依刑事訴訟法第二百九十九條第一項前段，刑法第二百七十七條第一項
、第四十一條第一項前段，罰金罰鍰提高標準條例第一條前段、第二條，判決如主文
。
本案經檢察官黃重鋼到庭執行職務。
中        華        民        國    九十三    年    五    月    十八    日
臺灣桃園地方法院刑事第一庭
                                      審判長法  官  吳  爭  奇
                                            法  官  胡  芷  瑜
                                            法  官  黃  梅  淑
右正本證明與原本無異。
如不服本判決，應於判決送達後十日內向本院提出上訴狀( 應附繕本 )，上訴於臺灣
高等法院。
                                            書記官  魏  里  安
中        華        民        國    九十三    年    五    月    十八    日
附錄本案論罪科刑法條：
中華民國刑法第二百七十七條第一項規定：
傷害人之身體或健康者，處三年以下有期徒刑、拘役或一千元以下罰金。
